【裁判字號】    98,簡上,242
【裁判日期】    990119
【裁判案由】    違反家庭暴力防治法
【裁判全文】
台灣屏東地方法院刑事判決      98年度簡上字第242號
公  訴  人  臺灣屏東地方法院檢察署檢察官
上  訴  人即
被      告  甲○○
上列上訴人即被告因違反家庭暴力防治法案件，不服台灣屏東地
方法院98年度簡字第953 號中華民國98年7 月23日第一審簡易判
決（聲請簡易判決處刑案號98年度偵字第3981號），提起上訴，
本院管轄之第二審合議庭判決如下：
    主  文
上訴駁回。
    事  實
一、甲○○與林發妹係配偶關係，二人間具有家庭暴力防治法第
    3條第1款所定之家庭成員關係。甲○○前因家庭暴力，經臺
    灣屏東地方法院於民國98年1月10日核發97年度家護字第690
    號民事通常保護令，諭令甲○○不得對被害人林發妹實施身
    體或精神上不法之侵害行為，亦不得直接或間接對林發妹為
    騷擾之行為，保護令之有效期間為一年。詎甲○○於收悉該
    保護令後，竟仍基於違反上開保護令之犯意，於98年5月23
    日下午1時20分許，在屏東縣長治鄉進興村新進巷42之1號住
    處內吃飯時，酒後即無端以左手拳頭毆打林發妹之腹部，並
    以「幹你娘、去給人家幹及雞巴」等語辱罵林發妹，對林發
    妹實施身體或精神上不法之侵害行為，而違反上開民事通常
    保護令。嗣為據報到場處理之員警查獲。
二、案經林發妹訴請屏東縣警察局屏東分局報告臺灣屏東地方法
    院檢察署檢察官聲請以簡易判決處刑。
    理  由
一、訊據被告甲○○，於本院審理時就前揭辱罵及毆打被害人林
    發妹之犯行坦承不諱，核與告訴人指證、證人即渠等之女兒
    張惠菁及張惠雯證述之情節相符，且被告與告訴人及兩名女
    兒情屬至親，渠等三人應無端誣陷被告之理？此外，並有上
    開民事通常保護令、屏東分局家庭暴力加害人約制表及現場
    照片二張等證物在卷可資佐證。按家庭暴力防治法所謂「騷
    擾」，係指任何打擾、警告、嘲弄或辱罵他人之言語、動作
    或製造使人心生畏怖情境之行為，家庭暴力防治法第2 條第
    2 款定有明文。經查，本件被告甲○○以「幹你娘」、「去
    給人家幹及雞巴」等語辱罵被害人林發妹，顯係對被害人為
    騷擾行為，並違反本院保護令，本案事證明確，被告犯行應
    堪認定。
二、核被告所為，係犯家庭暴力防治法第61條第1 款、第2 款之
    違反保護令罪。聲請簡易判決處刑書意旨漏未引用家庭暴力
    防治法第61條第2 款，尚有未洽，應予補充。被告以一行為
    違反民事通常保護令裁定所禁止之2 款行為，仍應認係一違
    反保護令罪。
三、原審審酌被告甲○○與被害人為夫妻關係，理應和睦相處，
    然被告僅因細故，即暴力相向、出言辱罵，且曾因違反保護
    令罪，經本院判處罪刑，未幾，詎又為本件相同犯行，漠視
    法治之心態可見一斑；惟考量被害人審理時，具狀求予從輕
    量刑，而家庭暴力防治法本寓有保護被害人之目的等一切情
    狀，量處有期徒刑5 月，併斟酌前開犯罪情狀，諭知易科罰
    金之折算標準，其認事用法，均無不合，量刑亦屬妥適。被
    告上訴意旨空言指摘原審判決不當，顯無理由，應予駁回。
三、被告上訴意旨另以：被告已痛改前非，並取得被害人之原諒
    ，請求給予緩刑云云。經查被告前因犯違反保護令罪，經判
    處有期徒刑四月，尚未執行即再犯本案，有台灣高等法院被
    告全國前案紀錄表在卷可證，被告本案犯行顯不符合刑法第
    74條第一項第一款「未曾因故意犯罪受有期徒刑宣告」之緩
    刑要件，本院基此爰不為緩刑之宣告，併此敘明。
據上論斷，應依刑事訴訟法第455 條之1 第1 項、第3 項、第36
8 條，判決如主文。
本案經檢察官任亭到庭執行職務。
中    華    民      國      99    年   1    月   19   日
                    刑事第五庭
                              審判長法  官  石家禎
                                    法  官  林家聖
                                    法  官  陳秀慧
以上正本證明與原本無異。
不得上訴。
中    華    民      國      99    年   1    月   19   日
                                    書記官  林鴻仁

司法院資訊處製作；財團法人民間司法改革基金會備份。
